# 会计疏忽导致以前年度少结转成本的所得税处理问题

提问人：苹果宝贝 007 时间：2016-02-24 09:07:43
各位好！陈版主好！最近遇到一个问题，一个拟新三板公司在 2014 年度由于会计疏忽少结转成本 100 万，由于 14 年是在报告期内，会计师将在 14 年确认这 100 万成本。但 14 年汇算清缴已结束，企业在税务上如何处理这 100 万的成本呢？可否在 15 年汇算清缴时将这100 万纳入？实操如何处理？

回答人：chenyiwei
建议与主管税务机关沟通。比较合理的做法是重新进行 2014 年度的纳税申报。

提问人：苹果宝贝 007 时间：2016-03-01 21:57:59
陈版主，经与税务局沟通后，税务局同意 2014 年度所得税重新汇算清缴，也就是报表上少确认的 100 多万的成本税务上可以追溯确认到 14 年。重新汇算清缴后 14 年将产生未弥补亏损 100 万，那么审计在出具2014-2015年度审计报告时，所得税该如何处理？在 2014年确认未弥补亏损确认递延所得税资产？还是将 2014 年度实际缴纳的所得费费用处理为预缴，然后重新汇算清缴将产生的未弥补亏损不确认递延所得税资产？

回答人：chenyiwei
将 2014 年度实际缴纳的所得费费用处理为预缴（当期所得税资产）。同时就可抵扣亏损确认递延所得税资产。这两者并不矛盾。

提问人：苹果宝贝 007 时间：2016-03-02 21:53:51
陈版主，作为券商我站在企业利益考虑，我是希望当期既确认预缴又确认递延所得税资产。但是会计师可能会认为汇算清缴还没实际操作税局只是口头同意并没取得实际重新汇算清缴的证据，而不同意确认预缴和递延所得税资产，我该怎么破?

回答人：chenyiwei
这是对审计证据的充分性、适当性的专业判断问题，建议中介机构之间加强沟通，达成一致意见。